【裁判字號】    95,小上,77
【裁判日期】    951117
【裁判案由】    給付貨款
【裁判全文】
臺灣高雄地方法院民事裁定              95年度小上字第77號
上  訴  人  立邑企業有限公司
法定代理人  甲○○
被上訴人    千鐿企業股份有限公司
法定代理人  乙○○
當事人間請求給付貨款事件，上訴人對於民國95年9 月20日本院
鳳山簡易庭95年度鳳小字第1837號第一審判決提起上訴，本院裁
定如下：
    主  文
上訴駁回。
第二審訴訟費用新台幣壹仟伍佰元由上訴人負擔。
    理  由
一、按對於小額程序之第一審判決之上訴，非以其違背法令為理
    由，不得為之；上訴狀內應記載上訴理由，表明：(一)原判決
    所違背之法令及具體內容。(二)依訴訟資料可認為原判決有違
    背法令之具體事實；又所謂判決違背法令，乃指判決不適用
    法規或適用不當；而有第469 條所列第1 款至第5 款事由時
    ，其判決當然為違背法令；另上訴不合程序者，第二審法院
    應以裁定駁回之，民事訴訟法第436 條之24第2 項、第436
    條之25、第436 條之32第2 項準用第468 條及第469 條第1
    款至第5 款（同條第6 款則不在準用之列）、第436 條第2
    項準用第444 條第1 項前段分別定有明文。故當事人對於小
    額訴訟程序之第一審裁判提起上訴，須以判決不適用法規或
    適用法規不當為理由始得提起；以判決不適用法規或適用法
    規不當為理由上訴時，上訴狀或理由狀並應具體指摘原判決
    不適用法規或適用不當之具體事實；且參照最高法院71年台
    上字第314 號判例之意旨，並應具體揭示該法規之條項或內
    容，若係成文法以外之法則，應揭示該法則之旨趣，倘為司
    法院解釋或最高法院之判例，則應揭示該判解之字號或其內
    容，如依民事訴訟法第469 條所列第1 款至第5 款事由提起
    上訴時，並應揭示合於該條項之事實，上訴狀或理由狀如未
    依此項方法表明者，即難認為已對於原判決之違背法令有具
    體之揭示，上訴自難認為合法。
二、本件上訴意旨略以：被上訴人主張自民國93年4 月起至93年
    12 月 間止，與上訴人有貨品銷售之往來關係，尚積欠被上
    訴人貨款新臺幣（下同）75,187元，乃本於買賣契約之法律
    關係，請求上訴人給付積欠之貨款。唯上訴人積欠之貨款業
    已全數清償完畢，原審仍判命上訴人應給付被上訴人75,187
     元 ，及自95年7 月11日起至清償日起，按週年利率5%計算
    之利息，爰提起本件上訴等語。並聲明：原判決廢棄；被上
    訴人第一審之訴駁回。
三、經查，上訴人之上開上訴理由均係對於原審就證據取捨及認
    定事實之事項而為指摘，並未具體指明原審判決有如何不適
    用法規或適用法規不當，或有民事訴訟法第469 條第1 款至
    第5 款所稱當然違背法令之情事，及符合該條款要件之具體
    事實。上訴人既未就原審判決有何不適用法規或適用不當，
    或有民事訴訟法第469 條第1 款至第5 款當然違背法令之情
    形，為具體之指摘，依前開法條規定之說明，上訴人之上訴
    即不合法，應予以駁回。
四、末按於小額訴訟之上訴程序，法院為訴訟費用之裁判時，應
    確定其費用額，民事訴訟法第436 條之19第1 項、第436 條
    之32第1 項定有明文。本件上訴既經駁回，第二審裁判費用
    新台幣1,500 元，自應由上訴人負擔，爰併為裁定如主文第
    二項所示。
五、綜上所述，本件上訴為不合法，依民事訴訟法第436 條之32
    第2 項、第436 條之19第1 項、第444 條第1 項前段、第95
    條、第78條，裁定如主文。
中    華    民    國    95    年    11    月    17    日
                  民事鳳山分庭
                              審判長法  官  朱玲瑤
                                    法  官  李怡諄
                                    法  官  高英賓
正本係照原本作成。
本裁定不得抗告。
中    華    民    國    95    年    11    月    17    日
                                    書記官  李崑良


司法院資訊處製作；財團法人民間司法改革基金會備份。
